臺灣嘉義地方法院民事判決
110年度朴簡字第4號
原      告  良京實業股份有限公司

法定代理人  平川秀一郎


訴訟代理人  陳慧凱  
            周秀英  
被      告  張素珠  
上列當事人間清償債務事件，本院於民國110年3月25日言詞辯論
終結，判決如下：
    主  文
一、被告應給付原告新臺幣（下同）142,678元，及自民國95年1
    2月28日起至清償日止，按年息百分之15計算的利息，暨自
    民國96年1月29日起至清償日止，逾期於6個月以內部分，按
    照上開利率百分之10，逾期超過6個月部分，按照上開利率
    百分之20計算的違約金。
二、訴訟費用1,550元由被告負擔。
三、本判決可以假執行。
    事實及理由
一、原告主張：被告之前向訴外人寶華商業銀行股份有限公司（
    下稱寶華銀行）申請現金卡使用，約定按年息15%計付利息
    ，及自違約日起至清償日止，在6個月以內者，按上開利率1
    0%，超過6個月者，按上開利率20%計算的違約金。但是，被
    告沒有依約按期履行清償債務，截至95年12月27日，被告尚
    積欠142,678元，及自95年12月28日至清償日止，按照上開
    計算的利息及違約金。寶華銀行已將對被告債權讓與原告，
    原告因此起訴請求被告清償上開款項。聲明：被告應給付原
    告142,678元，及自95年12月28日起至清償日止，按年息百
    分之15計算的利息，暨自96年1月29日起至清償日止，逾期
    於6個月以內部分，按照上開利率百分之10，逾期超過6個月
    部分，按照上開利率百分之20計算的違約金。
二、被告答辯：被告已向法院聲請更生，目前由法院受理中等語
    。聲明：原告之訴駁回。
三、本院得心證的理由：　　
（一）本件原告主張對被告有系爭債權事實，已經提出分攤表、
      債權讓與證明書及民眾日報公報、現金卡申請書、現金卡
      約定條款為證，且為被告所不爭執，原告主張的事實可以
      採信。
（二）按法院裁定開始更生程序後，對於債務人不得開始或繼續
      訴訟及強制執行程序，消費者債務清理條例第48條第2項
      有明文規定。
（三）被告雖然抗辯已經向法院聲請更生，但是本件言詞辯論終
      結前，被告僅是在聲請更生調解程序中，尚未經法院裁定
      准予更生程序，依照上開規定，訴訟程序並非不得繼續。
      所以，被告前揭抗辯，就不影響原告的請求。
（四）因此，原告依照消費借貸及債權讓與的法律關係，請求被
      告給付如主文所示的金額，為有理由，應該准許。
四、本件是依照民事訴訟法第427 條第1 項適用簡易訴訟程序所
    為被告敗訴的判決，依照民事訴訟法第389 條第1 項第3 款
    規定，應職權宣告假執行。
五、訴訟費用負擔之依據：民事訴訟法第78條。 
中　　華　　民　　國　　110 　年　　4 　　月　　12　　日
                  臺灣嘉義地方法院朴子簡易庭
                                  法　官　吳芙蓉
以上正本係照原本作成。
如對本判決上訴，須於判決送達後20日內向本庭（嘉義市文化路
308之1號）提出上訴狀（均須按他造當事人之人數附繕本）。
中　　華　　民　　國　　110 　年　　4 　　月　　12　　日
                                  書記官  葉芳如